【裁判字號】    92,家訴,68
【裁判日期】    920430
【裁判案由】    否認子女
【裁判全文】
臺灣臺中地方法院民事判決  九十二年度家訴字第六八號
    原        告  甲○○
    被        告  乙○○
    兼法定代理人  丙○○
右當事人間否認子女事件，本院判決如左：
    主      文
確認被告乙○○ (女、民國九十二年二月十日生)非原告自被告丙○○受胎所生之婚
生子。
訴訟費用由被告負擔。
    事      實
甲、原告方面：
  一、聲明：如主文所示。
  二、陳述：原告與被告丙○○本係夫妻，嗣於民國九十二年二月二十一日協議離婚
      ，婚姻關係存續中，被告於九十二年二月十日生下一女即被告乙○○，惟被告
      丙○○於原告婚後即未曾同居，是被告乙○○非原告自被告丙○○受胎所生，
      且原告於九十二年二月十日始悉被告乙○○出生之情事，為此依法訴請判決如
      聲明。
  三、證據：提出戶籍謄本二份及親子鑑定結果、診斷證明書（均為正本）各乙份為
      證。
乙、被告方面：
    被告未於言詞辯論期日到場，亦未提出書狀作何聲明或陳述。
    理      由
一、本件原告主張其與被告丙○○本係夫妻，嗣後於九十二年二月二十一日協議離婚
    ，惟婚姻關係存續中，原告生有一子即被告乙○○之事實，被告丙○○未到院陳
    述，並據提出戶籍謄本正本一份為憑，自堪信為真實。又原告主張其與被告丙○
    ○自婚後即未與原告同居之事實，經證人即原告祖母陳游碧玉到院證稱：「兩造
    結婚約有二年了，於今年農曆過年後離婚。兩造結婚後，沒有同住，原告住在家
    裡，小孩是原告和另一個男人所生，不是丙○○的。」（九十二年四月二十四日
    言詞辯論筆錄參照）等語，而被告乙○○應非自被告丙○○受胎所生乙節，並經
    原告提出財團法人私立中國醫藥學院附設醫院之親子鑑定結果、診斷證明書正本
    各乙份為證，其上載明「經ＤＮＡ比對，丙○○（假定父親）與乙○○（小孩）
    之間血緣標記不吻合，應不具親子關係」屬實，有該親子鑑定結果、診斷證明書
    正本各乙份在卷可稽，是原告此部份之主張，亦屬真實。
三、按民法第一千零六十三條第一項推定之婚生子女，如夫妻之一方能證明妻非自夫
    受胎者，得於知悉子女出生之日起，一年內提起否認之訴，同條第二項定有明文
    。查原告受胎生下被告乙○○，雖受胎期間在原告與被告丙○○婚姻關係存續中
    ，依法自應推定被告乙○○為原告與被告丙○○之婚生子女，然原告受胎懷有被
    告乙○○時，並未與被告丙○○同居即非自被告丙○○受胎，準此，原告於知悉
    被告乙○○出生之日起一年內提起本件訴訟，於法洵屬有據，應予准許。
四、據上論結，本件原告之訴為有理由，依民事訴訟法第七十八條、第八十五條第一
    項前段，判決如主文。
中      華      民      國    九十二    年      四      月      三十    日
                                臺灣臺中地方法院家事法庭
~B法      官  陳學德
右為正本係照原本作成
如對本判決上訴須於判決送達後廿日內向本院提出上訴狀
中      華      民      國    九十二    年      四      月      三十    日
~B法院書記官  賴榮順


司法院資訊處製作；財團法人民間司法改革基金會備份。
